【裁判字號】    98,聲,1512
【裁判日期】    980527
【裁判案由】    聲請解除限制出境
【裁判全文】
臺灣高等法院刑事裁定                  98年度聲字第1512號
    聲  請  人
    即  被  告  甲○○
    選任辯護人  許進德律師
                劉金玫律師
上列聲請人即聲請人因本院97年度矚上訴字第4號貪污治罪條例等
案件，聲請解除限制出境，本院裁定如下：
    主  文
聲請駁回。
    理  由
一、聲請意旨略以：聲請人即被告甲○○自民國93年遭限制出境
    至今，遲遲無法出國，影響聲請人權利甚鉅。聲請人於本案
    審理中，均準時應訊，態度配合。又聲請人在國內有固定住
    所，家人、資產皆在國內，更為現任縣議員，參以聲請人業
    經原審判決無罪，聲請人自無逃亡之虞。況與本案相類之案
    件，亦即臺北縣議員配合款案件之多名議員被告，亦早已解
    除限制出境。聲請人為國民黨員，基於黨務需要，需陪同黨
    主席赴大陸參訪，為此聲請准予解除聲請人限制出境之處分
    ；又倘無法完全解除對聲請人之限制出境，亦請准予在98年
    5 月30日起至6月2日期間，解除限制聲請人出境，以利聲請
    人陪同國民黨主席赴大陸參訪等語。
二、按聲請人經檢察官起訴， 涉有貪污治罪條例第4條第1項第5
    款之務收賄罪，為法定刑無期徒刑或10年以上有期徒刑，得
    併科新台幣1億元以下罰金之罪、第5條第1項第2款之利用職
    務詐欺取財罪，為法定刑7年以上有期徒刑， 得併科新台幣
    6,000 萬元以下罰金之罪，並認聲請人所犯前開二罪，應併
    予處罰。聲請人所涉罪名甚重，並經檢察官於偵查中向原審
    聲請裁定羈押獲准。嗣起訴後，原審經聲請人聲請，始於93
    年9月2日准聲請人分以新台幣70萬元交保候傳，合先敘明。
三、依前所述，聲請人所涉罪名及罪嫌甚重，有事實足認其有逃
    亡之虞。聲請人雖主張有出境之必要，且聲請人之事業、財
    產及家人均在國內，復為現職民意代表，並無逃亡之虞等語
    ，惟當今國內諸多重大金融、貪瀆案件，常見犯罪嫌疑人如
    劉松藩、陳由豪等人，於國內尚有家人，並有固定住居所情
    況下，仍不顧國內事業、財產及親人，棄保潛逃出境，致案
    件無法進行。聲請人迄今雖無逃亡情事，惟本院審酌聲請人
    即將面對之重大刑事責任，難保聲請人出境後即無流亡海外
    之可能，足見聲請人空言泛稱請人出境後即無流亡海外之可
    能，顯不足採。所涉犯嫌雖經原審判決無罪，惟業經檢察官
    不服提起上訴，現由本院審理中，所請同意解除限制出境，
    以利於98年5月30日起至6月2日期間， 陪同國民黨主席赴大
    陸參訪一事，本院認聲請人所涉嫌之犯情尚有限制出境之必
    要，所請尚礙准許。至於聲請人所稱相類似案件，有解除限
    制出境之情，查以限制出境處分之有無必要，需依個案認定
    ，尚難以他案聲請人有未限制出境處分或解除限制出境處分
    ，資為本案解除限制出境之理由，並予敘明。
據上論斷，應依刑事訴訟法第220條，裁定如主文。
中    華    民    國    98    年    5    月     27    日
                  刑事第四庭  審判長法  官  陳筱珮
                                    法  官  鄭水銓
                                    法  官  周煙平
以上正本證明與原本無異。
如不服本裁定，應於收受送達後五日內向本院提出抗告狀。
                                    書記官  陳秋雄
中    華    民    國    98    年    6     月    1     日


司法院資訊處製作；財團法人民間司法改革基金會備份。
